# 权益法怎么会和购买法计算出同样的净收益？

提问人：wufaxian 时间：2019-10-02 19:12:37
请看截图中划线部分。有两个问题请教：
1 、“减去商誉摊销和增值资产折旧”-----------就是指在母公司报表中记录的联营公司当中拥有的收益份额中扣除联营公司的商誉摊销和增值资产折旧？问题是联营公司损益表上已经扣除了这两项。为什么在母公司的报表上还要再重新扣除一遍？
2 、“权益法下计算出的投资者净收益怎么可能与购买法下计算出的净收益相等呢？购买法下不是只有联营公司分红，母公司报表才能确认收益么？

回答人：chenyiwei
这句话的意思是在母公司单户报表采用权益法核算对子公司的长期股权投资时，如果采用完全权益法，则母公司单户报表层面对子公司的投资收益应该和合并报表层面该子公司的归母净利润是相同的，所以权益法又被称为 “单行合并”。但这种做法和目前准则的规定并不一致。

提问人：wufaxian 时间：2019-10-07 13:36:33
谢谢陈老师回复，请问问题 1 、“减去商誉摊销和增值资产折旧”-----------就是指在母公司报表中记录的联营公司当中拥有的收益份额中扣除联营公司的商誉摊销和增值资产折旧？问题是联营公司损益表上已经扣除了这两项。为什么在母公司的报表上还要再重新扣除一遍？
应该怎么理解呢？

回答人：chenyiwei
联营企业自身的损益表仍按原账面价值基础编制，不会扣除这些项目，因此不存在重复问题。